【裁判字號】    95,撤緩,34
【裁判日期】    950829
【裁判案由】    撤銷緩刑
【裁判全文】
臺灣雲林地方法院刑事裁定              95年度撤緩字第34號
聲  請  人  臺灣雲林地方法院檢察署檢察官
受  刑  人  甲○○
上列受刑人因撤銷緩刑案件，經聲請人聲請撤銷緩刑（95年度執
他字第17號），本院裁定如下：
    主  文
聲請駁回。
    理  由
一、聲請意旨略以：受刑人甲○○因犯竊盜案件，經本院於民國
    （下同）94年11月3 日，以94年度六簡字第425 號判處拘役
    59 日 ，緩刑2 年，於94年12月8 日確定。惟受刑人甲○○
    於緩刑期內，復犯竊盜罪，經本院於95年6 月22日，以95年
    度六簡字第335 號判處有期徒刑3 月，於95年7 月18日確定
    。爰依刑法第75條第1 項第1 款、刑事訴訟法第476 條之規
    定，聲請撤銷其緩刑之宣告。
二、按刑法第75條業於94年2 月2 日，經總統以華總一義字第09
    400014901 號令修正公布，並自95年7 月1 日施行，其修正
    後之規定為：「受緩刑之宣告，而有下列情形之一者，撤銷
    其宣告：一、緩刑期內因故意犯他罪，而在緩刑期內受不得
    易科罰金之有期徒刑以上刑之宣告確定者。二、緩刑前因故
    意犯他罪，而在緩刑期內受不得易科罰金之有期徒刑以上刑
    之宣告確定者。前項撤銷之聲請，於判決確定後六月以內為
    之。」核與修正前刑法第75條規定不同。惟就新舊法之適用
    部分，刑法施行法於94年2 月2 日增訂第6 條之1 ，並自95
    年7 月1 日施行，該條文規定：「於中華民國94年1 月7 日
    刑法修正施行前，受緩刑之宣告，94年1 月7 日修正刑法施
    行後，仍在緩刑期內者，適用94年1 月7 日修正施行之刑法
    第75條、第75條之1 及第76條規定。」是以，本件撤銷緩刑
    之聲請，自應適用修正後刑法第75條之規定，先予敘明。
三、經查，受刑人甲○○固於緩刑期內故意犯竊盜罪，並經本院
    以95年度六簡字第335 號判處有期徒刑3 月確定，但該判決
    所處之有期徒刑係併諭知如易科罰金，以銀元300 元折算1
    日，有該案之刑事簡易判決在卷可稽，顯非受不得易科罰金
    之有期徒刑以上刑之宣告，核與修正後刑法第75條第1 項第
    1 款之要件不符。故聲請人依刑法第75條第1 項第1 款所為
    聲請，於法不合，不應准許。
四、另按同經修正後之刑法第75條之1 第1 項第2 款固有規定：
    「受緩刑之宣告而有下列情形之一，足認原宣告之緩刑難收
    其預期效果，而有執行刑罰之必要者，得撤銷其宣告：二、
    緩刑期內因故意犯他罪，而在緩刑期內受得易科罰金之有期
    徒刑、拘役或罰金之宣告確定者。」即屬相對撤銷緩刑之事
    由，就撤銷緩刑宣告與否，檢察官與法院均有審酌之權。惟
    聲請人於本件並未依本條款之規定，聲請撤銷受刑人緩刑宣
    告，亦未主張或釋明受刑人有何「足認原宣告之緩刑難收其
    預期效果，而有執行刑罰之必要」情形，本院就此自無審究
    必要，併予敘明。
五、依刑事訴訟法第476 條、刑法施行法第6 條之1 ，裁定如主
    文。
中    華    民    國    95    年    8     月    29    日
                  刑事第六庭  法  官  吳基華
以上正本證明與原本無異。
如不服本裁定，應於送達後5 日內，向本院提出抗告狀。（須附
繕本）
                              書記官  蕭應欽
中    華    民    國    95    年    8     月    29    日


司法院資訊處製作；財團法人民間司法改革基金會備份。
